【裁判字號】    95,非抗,602
【裁判日期】    951228
【裁判案由】    本票裁定
【裁判全文】
臺灣高等法院臺中分院民事裁定  95年度非抗字第602號
抗  告  人  甲○○○
相  對  人  乙○○
上列當事人間本票裁定強制執行事件，抗告人對於中華民國95年
11月7日臺灣彰化地方法院95年度抗字第43號裁定，提起抗告，
本院裁定如下：
    主  文
抗告駁回。
抗告程序費用由抗告人負擔。
    理  由
一、本件相對人執柯俊宏及抗告人於民國92年11月24日共同簽發
    免除作成拒絕證書、未載到期日、票面金額新台幣65萬元之
    本票（下稱系爭本票），向原法院聲請本票裁定准予強制執
    行，經原法院於95年8月2日以95年度票字第1321號裁定准許
    之；抗告人對之提起抗告，經原法院於95年10月16日以95年
    度抗字第43號裁定（下稱前裁定）駁回其抗告；抗告人仍不
    服，提起再為抗告，經原法院於95年11月7日以95年度抗字
    第43號裁定（下稱原裁定）駁回其再抗告。抗告人不服原裁
    定，提起本件抗告，其理由略稱：再抗告之理由欄內，抗告
    人已舉出抗告單位應加以審查，否則即有違反抗告之立法意
    旨。詎原裁定仍未詳加審查，顯有違反非訟事件法第32條第
    1項：法院應依職權調查事實及必要之證據；同法第32條第2
    項：法院為調查事實，得命關係人或法定代理人、本人到場
    。本件自始並未依職權為必要之調查，並傳訊本人或關係人
    到場，原裁定難謂為合法。抗告人一再表明兩造並無任何債
    權債務關係，抗告人之供述，亦不失為證據資料之一種，原
    裁定未加斟酌即裁定准許得為強制執行，另又提示抗告人提
    起訴訟，以求解決，則豈無徒增浪費司法資源，為此，再提
    起抗告，請求將原裁定廢棄，駁回相對人之聲請，另為適法
    之裁定等語。
二、按對於非訟事件抗告法院之裁定再為抗告，僅得以其適用法
    規顯有錯誤為理由，並經原法院之許可者為限；前項許可，
    以原裁定所涉及之法律見解具有原則上重要性者為限；民事
    訴訟法第436條之3第3項、第4項及第436條之6之規定，於第
    3項之抗告準用之，非訟事件法第45條第3項、第4項、第5項
    分別定有明文。所謂適用法規顯有錯誤，係指原裁定就其取
    捨證據所確定之事實適用法規顯有錯誤而言，不包括認定事
    實不當之情形在內。又所謂有原則上之重要性，係指訴訟事
    件所涉及之法律見解意義重大，而有闡釋之必要而言。倘提
    起再抗告，未具體指出有如何適用法規顯有錯誤之情形，以
    及上開裁定所涉及之法律見解具有原則上重要性，其再抗告
    顯非合法。
三、經查，抗告人對於原法院於95年10月16日以95年度抗字第43
    號所為裁定提起再抗告，其理由略以：伊確與相對人並無任
    何債權債務關係及系爭本票係為抵押之擔保，依擔保契約並
    無約定任何利息，自非適用票據法第124條準用同法第28條
    第2、3項規定云云。惟抗告人上開再抗告理由，無非係就抗
    告人與相對人間實體上法律關係存否為爭執，並未具體指摘
    前裁定（指原法院95年10月16日之95年度抗字第43號裁定）
    有何適用法規顯有錯誤之情形，亦無所涉及之法律見解具有
    原則上重要性之情事存在。揆諸上開說明，抗告人所提再抗
    告，自不合法。原法院駁回抗告人之再抗告，於法並無不合
    。抗告意旨猶執陳詞，指摘原裁定不當，求予廢棄，為無理
    由，應予駁回。
四、據上論結，本件抗告為無理由，依非訟事件法第46條、民事
    訴訟法第495條之1第1項、第449條第1項、第95條、第78條
    ，爰裁定如主文。
中    華    民    國    95    年    12    月    28    日
                    民事第五庭審判長法  官  林陳松
                                    法  官  鄭金龍
                                    法  官  王重吉
以上正本係照原本作成。
不得再抗告。
                                    書記官  紀美鈺
中    華    民    國    95    年    12    月    29    日
                                                      Ｂ


司法院資訊處製作；財團法人民間司法改革基金會備份。
